臺灣新竹地方法院民事裁定
111年度司繼字第888號
聲  請  人  財政部北區國稅局

法定代理人  蔡碧珍  


關  係  人  劉邦繡律師
上列聲請人聲請對被繼承人彭勝炎選任遺產管理人事件，本院裁
定如下：
    主  文
選任劉邦繡律師（地址：新竹縣○○市○○路○段000號）為被繼承人
彭勝炎（男、民國00年0月00日生、身分證統一編號：Z00000000
0號、民國105年9月30日發現死亡、生前最後住所：新竹縣○○鄉○
○村00鄰○○000○00號5樓）之遺產管理人。
准對被繼承人彭勝炎之繼承人為承認繼承之公示催告。
如有被繼承人彭勝炎之大陸地區以外之繼承人，應自本公示催告
最後登載公報、新聞紙或其他相類之傳播工具之日起捌個月內向
本院陳報承認繼承，如不於公示期限內申報承認繼承時，被繼承
人之遺產於大陸地區之繼承人依法繼承、清償債權並交付遺贈物
後有賸餘者歸屬國庫。
聲請人應於收受本裁定之日起貳月內，將本裁定登載於公報、新
聞紙或其他相類之傳播工具，並將登載證據檢送本院。
聲請程序費用新臺幣壹仟元由被繼承人彭勝炎之遺產負擔。
    理  由
一、本件聲請意旨略以：聲請人為稅捐稽徵機關，被繼承人彭勝
    炎已於民國105年9月30日死亡，其死亡前尚有依法核定補徵
    之綜合所得稅新臺幣1,388,546元待徵收，惟被繼承人之各
    順位繼承人均已聲明拋棄繼承並經本院准予備查，爰依民法
    第1178條第2項之規定，聲請本院選任劉邦繡律師為被繼承
    人之遺產管理人等語。
二、按繼承開始時，繼承人之有無不明者，由親屬會議於一個月
    內選定遺產管理人，並將繼承開始及選定遺產管理人之事由
    ，向法院報明；無親屬會議或親屬會議未於前條所定期限內
    選定遺產管理人者，利害關係人或檢察官，得聲請法院選任
    遺產管理人，並由法院依前項規定為公示催告，民法第1177
    條、第1178條第2項分別定有明文。
三、經查：
㈠、聲請人所陳之上開事實，業據其提出被繼承人個人除戶資料
    查詢清單、死亡登記申請書資料查詢清單、欠稅查詢情形表
    、繼承系統表與繼承人相關戶籍查詢資料等影本為證，復經
    本院依職權調閱本院105年度司繼字第839號卷宗核閱無訛，
    是聲請人之主張堪信為真實。且本件被繼承人之親屬會議亦
    未於法定期限內選定遺產管理人，故聲請人以利害關係人之
    身分，聲請本院選任被繼承人彭勝炎之遺產管理人，洵屬有
    據。
㈡、又審酌律師對法律學有專精，持有具高度公信力之專門職業
    技術執照，對於遺產管理事件應較熟稔，較能積極有效地發
    揮遺產之最大效益，亦較可避免債權人債權追索困難之缺失
    ，且聲請人推薦劉邦繡律師擔任本件遺產管理人，並提出劉
    律師所出具之同意書附卷足參。基此，本院認選任劉律師為
    被繼承人之遺產管理人為適當，併依民法第1178條第2項規
    定為承認繼承之公示催告。
四、依家事事件法第127條第4項，裁定如主文。
五、如對本裁定抗告須於裁定送達後10日內向本院提出抗告狀，
    並繳納抗告裁判費新臺幣1,000 元。
中　　華　　民　　國　　111 　年　　9 　　月　　29　　日
                  家事法庭  司法事務官 李文德